最高法院刑事判決
111年度台上字第4604號
上  訴  人  顏健偉                      


選任辯護人  王聖傑律師
            黃昱銘律師
上列上訴人因違反毒品危害防制條例案件，不服臺灣高等法院高
雄分院中華民國111年7月19日第二審判決（111年度上訴字第441
號，起訴案號：臺灣高雄地方檢察署109年度偵字第19393、2253
7號、109年度毒偵字第3221號），提起上訴，本院判決如下：
    主  文
上訴駁回。
    理  由
一、按刑事訴訟法第377條規定，上訴於第三審法院，非以判決 
    違背法令為理由，不得為之。是提起第三審上訴，應以原判
    決違背法令為理由，係屬法定要件。如果上訴理由書狀並未
    依據卷內訴訟資料，具體指摘原判決不適用何種法則或如何
    適用不當，或所指摘原判決違法情事，顯與法律規定得為第
    三審上訴理由之違法情形，不相適合時，均應認其上訴為違
    背法律上之程式，予以駁回。
二、本件上訴人顏健偉明示僅就第一審判決之量刑及定應執行刑
    部分，提起第二審上訴，原審審理結果，維持第一審對上訴
    人犯如原判決附表一編號1至4所示各罪所處之刑及定應執行
    刑部分之判決，駁回上訴人在第二審之上訴。已詳敘其如何
    審酌量刑及駁回之理由。
三、是否適用刑法第59條酌減其刑及刑之量定、酌定應執行之刑
    期，均屬事實審法院得依職權裁量範疇。原判決就上訴人請
    求依刑法第59條規定減輕其刑一節，已經審酌上訴人犯罪情
    狀，說明其所犯之罪無可憫恕之事由，且其所犯各罪，適用
    毒品危害防制條例第17條第2 項規定減輕其刑後，最低度刑
    為有期徒刑5 年，無從依刑法第59條規定減輕其刑之旨。復
    敘明：第一審判決於量刑時，已依刑法第57條規定，綜合審
    酌上訴人之犯罪動機、目的、品行、智識程度、生活狀況、
    犯罪情節、所生損害、犯後態度（於偵查、審判中坦承犯行
    ）等一切情狀，就其所犯4罪於法定刑範圍內，而為量刑，
    並依刑法第51條第5 款所採限制加重原則，及各罪合併後之
    不法內涵、罪責原則、合併刑罰所生效果，定應執行有期徒
    刑6 年8月，尚稱允當，因予維持等詞。於法核無違誤。上
    訴意旨以第一審檢察官曾當庭表示上訴人所涉犯行情節輕微
    ，並已於偵審中自白，且積極協助檢警查緝辦案，建議法院
    量刑時採為審酌基礎，惟原判決就此部分未為充分調查、說
    明等語，指摘原判決未適用刑法第59條規定減刑及量刑過重
    ，有違比例原則、平等原則及罪刑相當原則。前揭上訴意旨
    ，無非係就屬原審量刑職權之適法行使及原判決已說明事項
    ，徒憑己見，所為之指摘，顯非適法之第三審上訴理由。
四、綜上，本件上訴違背法律上之程式，應予駁回。本件既從程
    序上予以駁回，上訴意旨請求本院減輕其刑，自無從審酌，
    併予指明。
據上論結，應依刑事訴訟法第395條前段，判決如主文。
中　　華　　民　　國　　111 　年　　10　　月　　26　　日
                  刑事第六庭審判長法　官  李  英  勇
                                  法　官  洪  兆  隆
                                  法　官  楊  智  勝
                                  法　官  邱  忠  義
                                  法　官  鄧  振  球
本件正本證明與原本無異
                                  書記官
中　　華　　民　　國　　111 　年　　11　　月　　1 　　日